臺灣板橋地方法院刑事判決　　　　　　　 93年度訴字第300號
公　訴　人　臺灣板橋地方法院檢察署檢察官
被　　　告　丙○○
　　　　　　　　　　　（
指定辯護人　本院公設辯護人　戊○○
上列被告因毒品危害防制條例案件，經檢察官提起公訴（92年度
偵字第9937號），本院判決如下：
    主  文
丙○○販賣第二級毒品，累犯，處有期徒刑柒年陸月。
扣案之安非他命貳拾參包（總計驗餘淨重伍佰肆拾參公克）沒收
銷燬之。扣案之分裝勺壹支、電子砰壹台，均沒收。
    事  實
一、丙○○曾於民國82年間因違反麻醉藥品管理條例案件，經本
    院於82年11月15日，以82年訴字第2004號刑事判決判處有期
    徒刑5 年10月，並經臺灣高等法院於83年3 月9 日，以83年
    度上訴字第637 號刑事判決判處上訴駁回確定，於85年7 月
    25日假釋出獄，甫於89年2 月23日假釋期滿，刑以已執行完
    畢論。
二、丙○○與第3 人乙○○係男女朋友關係，丙○○有施用第2
    級毒品安非他命之習慣，乙○○有施用第1 、2 級毒品之習
    慣，2 人均係警方列管之煙毒人口（施用毒品案件均另經檢
    察官聲請本院裁定送觀察勒戒，並經檢察官予以不起訴處分
    ），2 人為躲避警方之列管，由丙○○出面請第3 人丁○○
    承租位於臺北縣新莊市○○○路12巷25弄22號4 樓之房屋供
    其等2 人居住，丙○○因失業無收入可資購買安非他命以解
    毒癮及生活支出，明知安非他命係毒品危害防制條例第2 條
    第2 項第2 款所規定之第2 級毒品，不得非法持有、販賣，
    基於意圖販賣第2 級毒品安非他命之犯意，於92年5 月9 日
    ，在上址租屋處，以每公克新臺幣（下同）1 千元之價格，
    向姓名、年籍均不詳，綽號「王六」之成年男子，1 次販入
    安非他命1 大包（淨重543.36公克），隨即在上址以分裝勺
    、電子砰加以分裝成23包，各為毛重36公克12包、36.1公克
    1 包、36.9公克1 包、3.8 公克2 包、3. 9公克1 包、3.3
    公克1 包、2.6 公克1 包、0.5 公克1 包、0.3 公克1 包、
    18.4公克1 包、22.2公克1 包（總計淨重543.36公克，驗餘
    淨重543 公克），欲伺機販賣。嗣於同年月10日16時30分許
    ，乙○○攜帶海洛因1 小包欲外出，在上址1 樓樓梯口巧遇
    接獲線報先前往上址附近探查之便衣刑事警察，乙○○一眼
    即認出係之前查獲其施用毒品案件之警察，因一時慌張欲將
    身上口袋內之海洛因取出丟棄，旋為警發現有異而上前查獲
    ，經乙○○同意帶同警方至上址取出另外持有之海洛因5 小
    包（施用毒品案件另經檢察官聲請本院裁定送觀察勒戒，並
    經檢察官予以不起訴處分），並查獲丙○○所有上開安非他
    命及其所有，供分裝販賣安非他命所用之分裝勺1 支、電子
    砰1 台，始知上情。
三、案經臺北縣政府警察局蘆洲分局報請臺灣板橋地方法院檢察
    署檢察官偵查起訴。
    理  由
一、訊據被告丙○○雖承認於上址為警查獲持有安非他命、電子
    秤、分裝勺之事實，惟矢口否認有何販賣毒品安非他命之犯
    行，辯稱：伊有施用安非他命之習慣，查獲之小包裝安非他
    命是伊在上址租屋處，以每公克1 千元之價格，向姓名、年
    籍均不詳，綽號「王六」之成年男子所購買，供己施用，其
    他大包裝之安非他命係因為品質不好，「王六」將它遺留在
    該處，伊並不知情，伊沒有販賣毒品安非他命之犯行云云。
    經查：
(一)辯護人辯稱本件查獲之安非他命係警察違法搜索取得之證物
    ，不具證據能力等語。按搜索，經受搜索人出於自願性同意
    者，得不使用搜索票。但執行人員應出示證件，並將其同意
    之意旨記載於筆錄，刑事訴訟法第131 條之1 定有明文。經
    查，本件查獲之安非他命等證物係警察於查獲第3 人乙○○
    非法持有海洛因1 小包後，經其同意帶同警察至其上開租屋
    處搜索所取得，業經證人即查獲警員甲○○於本院審理中證
    述：「於查獲地1 樓遇到乙○○。乙○○帶我們上樓，並拿
    鑰匙開門讓我們進去，不是我們自己拿鑰匙進去，我們沒有
    鑰匙。」、「（乙○○有無同意你們進入屋內？）有經過乙○○同意。她當時說她住在四樓即查獲地。」等語屬實（見
    本院94年3 月4 日審判筆錄第19頁、20頁），且有臺北縣政
    府警察局蘆洲分局搜索扣押筆錄、扣押物品目錄表各2 紙在
    卷可稽（見臺灣板橋地方法院檢察署92年度偵字第9937號偵
    查卷第56頁至第60頁）。雖證人乙○○於本院審理中證稱：
    伊在一樓的樓梯口因持有海洛因被警察逮捕，警察隨即搶走
    伊之一串鑰匙，直接上樓開門同意搜索扣押筆錄，是事後在
    分局補製作，伊並未同意等語（見本院94年5 月4 日審判筆
    錄第4 頁），惟其又證稱：「（警員一拿鑰匙就跑到查獲地
    點？）是的，我住四樓。」、「（有無告訴警察妳住處？）
    沒有。」、「警察拿鑰匙就衝進去。」、「（你那串鑰匙有
    幾之鑰匙？）有三個地方的鑰匙，約十支，還有其他地方的
    鑰匙。」、「（警察如何知道是那支鑰匙？）我不知道。」
    等語（見本院94年5 月4 日審判筆錄第4 頁），若證人未同
    意搜索，並帶同警察至其住處，警察如何馬上知道證人住何
    處？如何能從10多支鑰匙中立即取出其中1 支開門進入？顯
    然確係證人同意帶警察至其住處搜索無訛，上開搜索取得之
    證物自有證據能力，合先敘明。
(二)被告為警查獲時所扣得之安非他命23包，經送鑑定結果，確
    含有毒品甲基安非他命成分（總計淨重543.36公克，驗餘淨
    重543 公克），平均純度為百分之九十七．七，此有內政部
    警政署刑事警察局92年6 月26日刑鑑字第0920090942號鑑驗
    通知書1 紙附卷可稽（見上開偵查卷第119 頁、第120 頁）
    ，且並無品質不佳之情形。
(三)被告於偵查中供稱：「王六拿安非他命來給我試成分好不好
    的」、「朋友寄放，非我在賣」、「叫王六的人，他十天至
    半個月會找我，我不知如何聯絡他」、「安非他命是王六耍
    拿去和別人交換的，他沒拿走，我不知道，三組來搜索，我
    才知道」、「電子磅秤一個、分裝勺．．．是我幫綽號王六
    販賣毒品用的」等語（見上開偵查卷第88頁反面、第115頁
    、臺灣板橋地方法院檢察署92年度偵續字第319 號偵查卷第
    17頁反面）。於本院準備程序中辯稱：「我只幫綽號王六試
    用安非他命的品質的好壞，並沒有販賣。」等語（見本院93
    年3 月29日準備程序筆錄第3 頁）。於本院審理中先供稱：
    「警察一進來就搜索，我不知道置物架上有安非他命。查獲
    前一天晚上，王六拿安非他命到我家，拿來給我試，因為他
    沒有使用安非他命，叫我測試品質，當時還帶兩個藥頭來。
    王六自己有我住家的鑰匙，因為房子是他拿錢給我們去租的
    ，他跟我與乙○○都熟。我當時沒有工作沒有錢，所以他拿
    錢給我們去租房子，他是我朋友。我只負責幫他測試安非他
    命品質，他專門販賣安非他命，但自己沒有施用，我負責幫
    他測試安非他命品質，我幫他測試兩、三次。從九十二年五
    月開始租房子起，至被查獲時，總共測試三次。他賣安非他
    命的錢沒有分給我。」、「我五月一日開始吸食的安非他命
    都是王六拿給我的，作為我幫他測試安非他命品質的代價。
    」、「因為我與家人吵架，他有幫我勸我家人，我欠他人情
    ，加上他施用海洛因，測試安非他命品質不準，他知道我在
    施用安非他命，所以請我幫他測試。」、「（安非他命是否
    王六在你住處分裝？）是的。是王六用那部電子磅秤分裝，
    當時我在，但我在房間」等語（見本院94年3 月4 日審判筆
    錄第7 頁、第8 頁、第18頁、第19頁）。後又改供稱：「王
    六拿來說要跟人家換，他安非他命施用的比較少，平常都是
    施用海洛因。房子是王六叫丁○○去找的，再由丁○○出面
    承租，房租也是王六拿給丁○○支付的。我也是要花錢向他
    買安非他命來施用。王六叫我試安非他命，並沒有代價。」
    等語（見本院94年5 月4 日審判筆錄第10頁）。後又改稱：
    「我並沒有幫王六試安非他命，我是向他買安非他命。」、
    「（燈具內的安非他命數量何以與你所稱向王六一次買二、
    三千元之數量不符？）燈具內小包的才是我的，大包的是王
    六寄放的。」、「（燈具內大包的安非他命也是王六拿來寄
    放的？為何與置物櫃安非他命分開放？）是的，他準備拿去
    跟人家交換。因為燈具放不下才放置物架。」等語（見本院
    94 年5月4 日審判筆錄第10頁、第11頁）。就安非他命是否
    「王六」遺留，或向「王六」購買，或幫「王六」測試品質
    ？是否幫「王六」測試安非他命品質而收受報酬？「王六」
    有無施用安非他命之習慣？「王六」是否請丁○○幫忙承租
    上開房屋？「王六」是否認識乙○○？「王六」將安非他命
    置放上址，被告是否知情等情，供詞反覆不一，且互相矛盾
    ，可見其虛。若「王六」有施用安非他命之習慣，怎會不知
    安非他命品質良窳？何況上開安非他命價值不貲，若係「王
    六」遺留在該處，「王六」怎有不馬上取回之理？又怎會藏
    於照明燈內？而就測試安非他命有收受報酬？「王六」有無
    施用安非他命習慣？「王六」是否請丁○○幫忙承租上開房
    屋？「王六」是否認識乙○○？亦核與證人乙○○於本院審
    理中證述：「（四樓的房子是誰租的？）是被告叫朋友去租
    的。」、「（租金是誰付的？）被告付的。」、「（被告有
    無幫那位朋友試安非他命品質？試品質有無代價？）有試品
    質，但是試安非他命品質哪需要代價。」、「（放在置物架
    的安非他命是那位朋友覺得品質不佳才拿過來寄放？）是的
    。」、「（拿來寄放的那位朋友自己有無施用安非他命？）
    有。」、「（那位拿來寄放的朋友是否已經知道安非他命品
    質不好？）是的。」、「（被告有無一位朋友叫王六或王仔
    ？）我不清楚，他朋友很多。」、「（置物架上的毒品，是
    否是叫王六的人拿來寄放的？）我不知道。」等語（見本院
    94 年5月4 日審判筆錄第7 頁至第9 頁），及證人丁○○於
    警詢中證稱：「九十二年四月三十日房東要打契約，丙○○
    打電話給我說他身上沒有帶證件，請我代其打租賃契約」等
    語（見上開偵查卷第37頁）不符。若係「王六」承租上開房
    屋供被告居住，顯然雙方關係密切，被告豈不知「王六」之
    真實姓名、年籍及聯絡電話？又「王六」既有施用安非他命
    之習慣，豈會不知安非他命之品質良窳？顯見上開房屋並非
    「王六」請證人丁○○承租供被告使用，被告亦未幫「王六
    」測試安非他命品質，故自以上開安非他命係被告於92年5
    月9 日向「王六」買入，並在上開處所以分裝勺、電子砰加
    以分裝之供詞較為可採。
(四)查被告於本院審理中供稱：「（向王六買安非他命如何算？
    ）一公克1 千元。」、「（一天用量多少？）不一定，有時
    2 天用一次，1 、2 天的量約0.6 、0.7 公克。」、「（當
    時一般行情0.2 公克約多少錢？）0.2 公克應該不用1 千5
    百元。」等語（見本院94年5 月4 日審判筆錄第10頁、第16
    頁）；參以其亦自承：「我當時沒有工作沒有錢」等語（見
    本院94年3 月4 日審判筆錄第8 頁），查被告1 、2 日施用
    0.6 、0.7 公克，價值6 百元或7 百元之安非他命，縱每2
    天施用0. 6公克，價值6 百元，1 個月至少須花費9 千元之
    金額購買安非他命施用，已無錢供日常生活之用，又如何尚
    有餘額可大量購買安非他命？又其供稱有時2 天用1 次，2
    日僅施用0.6 至0.7 公克安非他命之數量，顯見被告毒癮非
    深，也無無處購買或取得安非他命之虞，尚無一次大量購買
    上述數量之安非他命加以屯積之必要。何況以被告當時之經
    濟能力，有必要花費50多萬元之鉅款，預先購買可供其施用
    將近3 年之安非他命？又安非他命價格不貲，一次大量購買
    安非他命，為減少包裝之重量，均以大塑膠袋包裝，再被告
    供稱以每公克1 千元向「王六」購買，又供稱：當時一般行
    情0.2 公克應該不用1 千5 百元等語，顯然被告係1 次大量
    購入，價格才較一般小包販入便宜。再被告亦供稱上開扣案
    之23包係在其租屋處分裝，顯見係被告於1 次大量販入後再
    分裝成23包。再者，被告若係欲供已施用，何須將安非他命
    分裝成重量分別為毛重36公克12包、36.1公克1 包、36.9公
    克1 包、3.8 公克2 包、3.9 公克1 包、3.3 公克1 包、2.
    6 公克1 包、0.5 公克1 包、0.3 公克1 包、18.4公克1 包
    、22.2公克1 包，且其中大包裝14包幾乎重量相同？此有本
    院93年8 月16日勘驗筆錄1 紙附卷可稽。又上開安非他命數
    量龐大，若僅欲供己施用，何須備有分裝勺、電子秤？綜上
    所述，被告持有之安非他命毒品數量甚大，已非供一己施用
    之量可比，是可推認被告所持有之第2 級毒品數量如此之巨
    ，係出於意圖販賣之意而販入。
(五)至於被告為警查獲後經警採集其尿液送請鑑驗結果，呈安非
    他命類陽性反應，有臺灣檢驗科技股份有限公司濫用藥物尿
    液檢驗報告1 紙附卷可憑（見上開偵查卷第123 頁），顯見
    被告本身亦有施用海洛因及安非他命之惡習，按販賣毒品罪
    ，係行為人明知其為毒品，意圖販賣營利而將毒品販入或賣
    出，有一於此，不必二者兼備，其犯罪即為完成，此有最高
    法院25年非字第123 號判例意旨可稽。雖毒品交易之動機與
    標的數量，因人因案各異其趣，惟同前所述，被告1 次大量
    販入上開安非他命係出於意圖販賣之意，故與本欲供己施用
    而販入，始另起販賣之意而構成意圖販賣安非他命而持有之
    情形有別，附此敘明。
(六)綜上所述，被告上開所辯，顯為卸責之詞，不足採信。事證
    明確，其販賣第2 級毒品安非他命之犯行洵堪認定，應予依
    法論科。
三、安非他命為毒品危害防制條例第2 條第2 項第2 款所規定之
    第2 級毒品，而販賣毒品，不以販入後復行賣出為要件，只
    須以營利之意思，有販入或賣出之一行為，即構成販賣毒品
    罪。核被告所為，係犯毒品危害防制條例第4 條第2 項之販
    賣第2 級毒品罪。其持有毒品海洛因之低度行為，為販賣之
    高度行為所吸收，不另論罪。被告於82年間因違反麻醉藥品
    管理條例案件，經本院於82年11月15日，以82年訴字第2004
    號刑事判決判處有期徒刑5 年10月，並經臺灣高等法院於83
    年3 月9 日，以83年度上訴字第637 號刑事判決判處上訴駁
    回確定，於85年7 月25日假釋出獄，甫於89年2 月23日假釋
    期滿，刑以已執行完畢論，有臺灣高等法院被告全國前案紀
    錄表1 份附卷足憑，其於前案有期徒刑執行完畢後，五年內
    再犯本件之罪，應論以累犯，並就法定本刑有期徒刑部分加
    重其刑，無期徒刑部分，則依法不得加重。爰審酌被告之素
    行、犯罪動機、目的、販賣之情節、數量、所生危害及犯後
    態度等一切情狀，量處如主文所示之刑，以示懲儆。
四、扣案之第2 級毒品安非他命23包（驗餘淨重543 公克，其內
    毒品與外袋無法析離完盡，應概認屬查獲之毒品），不問屬
    於犯人與否，均應依毒品危害防制條例第18條第1 項前段規
    定，諭知沒收銷燬之。另扣案之分裝勺1 支、電子秤1 台，
    為被告所有之物，業據其供承在卷，並為販賣第2 級毒品安
    非他命所用之物，應依毒品危害防制條例第19條第1 項之規
    定，併予宣告沒收。另扣案之白色粉末2 包，經送鑑定結果
    ，為第4 級管制藥品原料麻黃僉，有上開鑑驗通知書1 紙附
    卷可稽，與本案無涉，爰不併予宣告沒收銷燬。
據上論斷，應依刑事訴訟法第299 條第1 項前段，毒品危害防制
條例第4 條第2 項、第18條第1 項前段、第19條第1 項，刑法第
11條前段、第47條，判決如主文。
本案經檢察官程秀蘭到庭執行職務。
中　　華　　民　　國　　94　　年　　5 　　月　　31　　日
                  刑事第十庭審判長   法　官  高奕驤
                                     法  官  黃若美
                                     法  官  曾正耀
以上正本證明與原本無異
如不服本判決應於送達後10日內向本院提出上訴狀
                                書記官　黃靖媛
中　　華　　民　　國　　94　　年　　5 　　月　　31　　日
附錄本案論罪科刑法條全文
毒品危害防制條例第4條第2項
製造、運輸、販賣第二級毒品者，處無期徒刑或七年以上有期徒
刑者，得併科新臺幣七百萬元以下罰金。
